臺灣臺中地方法院刑事判決　　　　　　　　　　　　　九十四年度易字第九三七號
　　公　訴　人　臺灣臺中地方法院檢察署檢察官
　　被　　　告　甲○○
右列被告因賭博等案件，經檢察官聲請以簡易判決處刑（聲請案號：九十四年度速偵
字第一五九五號），本院臺中簡易庭認不宜逕以簡易判決處刑，應適用通常訴訟程序
審判，因被告於準備程序中就被訴事實為有罪之陳述，本院合議庭裁定由受命法官獨
任進行簡式審判程序，本院判決如左：
    主  文
甲○○違反未依電子遊戲場業管理條例規定辦理營利事業登記者，不得經營電子遊戲
場業之規定，處拘役拾日，如易科罰金，以佰元折算壹日。
扣案之「撲克牌」壹臺、「小瑪莉」貳臺、賭資新臺幣陸仟柒佰貳拾元，均沒收。
    事  實
一、甲○○明知未依電子遊戲場業管理條例規定辦理營利事業登記者，不得經營電子
    遊戲場業，竟未依電子遊戲場業管理條例辦理營利事業登記，並基於賭博之概括
    犯意，自民國九十四年四月十四日起，在臺中市○○街六十七號之得供不特定人
    出入處所內，設置賭博性電子遊戲機具「撲克牌」一臺及「小瑪琍」二臺，上開
    機具賭博之方式係由賭客將新臺幣（下同）十元硬幣投入上開賭博電子遊戲機具
    內並選取所押注項目，其獎項有一至一百倍等項倍數獎金，若押中，該上開電子
    遊戲機將自動退出獎金，若未押中，則賭金由甲○○取得，以此方式連續與不特
    定人賭博，並經營電子遊戲場業。嗣於九十四年四月二十日二十一時十分許，施
    炫吉於甲○○所經營之上開店內把玩前揭賭博性電子遊戲機具「撲克牌」時，為
    警當場查獲，並扣得賭博性電子遊戲機具「撲克牌」一臺、「小瑪琍」二臺及賭
    資六千七百二十元等物。
二、案經臺中市警察局第二分局報請臺灣臺中地方法院檢察署檢察官偵查後聲請簡易
    判決處刑。
    理  由
一、上揭犯罪事實，業據被告甲○○坦承不諱，且有在場之賭客施炫吉警詢筆錄內容
    可憑；此外，復並有賭博性電子遊戲機具「撲克牌」一臺、「小瑪琍」二臺、賭
    資六千七百二十元扣案及現場圖一張、現場照片二張在卷可參。本件事證明確，
    被告甲○○右揭犯行，洵堪認定。
二、核被告甲○○所為，係犯電子遊戲場業管理條例第二十二條未經辦理營利事業登
    記而經營電子遊戲場業罪及刑法第二百六十六條第一項前段之賭博罪，被告甲○
    ○多次利用電動賭博機具與客人對賭，時間緊接，所犯係構成要件相同之罪名，
    顯係基於概括犯意反覆為之，為連續犯，應依刑法第五十六條規定論以一罪，並
    加重其刑。再被告甲○○所犯未經辦理營利事業登記而經營電子遊戲場業與賭博
    二罪間，有方法結果之牽連關係，應依刑法第五十五條之規定從較重之未經辦理
    營利事業登記而經營電子遊戲場業罪處斷。爰審酌被告犯罪之動機、手段，犯罪
    所生損害尚屬輕微，及其犯罪後坦承犯行之態度等一切情狀，量處如主文所示之
    刑，並諭知易科罰金之折算標準。扣案之賭博性電子遊戲機具「撲克牌」一臺、
    「小瑪琍」二臺及賭資六千七百二十元，為當場賭博之器具及財物，應依刑法第
    二百六十六條第二項宣告沒收。
三、公訴意旨另以：被告甲○○在臺中市○○街六十七號經營小吃店，基於意圖營利
    之概括犯意，自民國九十四年四月十四日起，在上開得供不特定人出入之小吃店
    內，設置賭博性電子遊戲機「麻將檯」一臺及「小瑪琍」二臺，供不特定人賭玩
    ，上開機臺賭博之方式係由賭客將十元硬幣投入上開賭博電子遊戲機臺內並選取
    所押注項目，其獎項有一至一百倍等項倍數獎金，若押中，該上開電子遊戲機將
    自動退出獎金，若未押中，則賭金由甲○○取得。因認被告所為，尚涉犯刑法第
    二百六十八條之意圖營利供給賭博場所罪嫌。經查，本件依現場賭客施炫吉警詢
    所述內容，並無被告以電動賭博機具供在場參與之賭客對賭，而對參與之賭客計
    時收費，或自賭客中之贏家收取費用之事實，其所為核與刑法第二百六十八條意
    圖營利供給賭博場所罪之構成要件，難謂已相符合。且查，被告在公眾得出入之
    場所設置電動賭博機具，與賭客對賭，該電動賭博機具輸贏之機率不確定，係以
    該賭博機具出現之偶然事實決定勝負，性質上係以該機器代替被告與他人賭博，
    核被告所為，應僅係犯刑法第二百六十六條第一項前段之普通賭博罪。此外，本
    件復查無其他證據足資證明被告有意圖營利供給賭博場所之犯行，公訴人所指被
    告此部分之犯行，即無法證明；惟公訴意旨認此部分與前揭論罪科之部分，有想
    像競合、牽連犯之裁判上一罪關係，爰不另為無罪之諭知。
據上論斷，應依刑事訴訟法第四百五十二條、第二百七十三條之一第一項、第二百九
十九條第一項前段，電子遊戲場業管理條例第二十二條，刑法第十一條前段、第五十
五條、第五十六條、第二百六十六條第一項前段、第二項、第四十一條第一項前段，
罰金罰鍰提高標準條例第一條前段、第二條，判決如主文。
中      華      民      國    九十四    年      六      月      六      日
                          臺灣臺中地方法院刑事第十二庭
                                    法  官  王鏗普
右正本證明與原本無異
如不服本判決，應於收受本判決後十日內向本院提出上訴書狀，其未敘述上訴理由者
，並得於提起上訴後十日內向本院補提理由書狀（均須按他造當事人之人數附繕本）
「切勿逕送上級法院」
                                    書記官
中      華      民      國    九十四    年      六      月      六      日
附錄本案論罪科刑法條全文：
中華民國刑法第二百六十六條第一項 (普通賭博罪)
在公共場所或公眾得出入之場所賭博財物者，處一千元以下罰金。但以供人暫時娛樂
之物為賭者，不在此限。
電子遊戲場業管理條例第二十二條
違反第十五條規定者，處行為人一年以下有期徒刑、拘役或科或併科新臺幣五十萬元
以上二百五十萬元以下罰金。
